【裁判字號】    96,易,6373
【裁判日期】    970415
【裁判案由】    竊佔
【裁判全文】
臺灣臺中地方法院刑事判決              96年度易字第6373號
公  訴  人  臺灣臺中地方法院檢察署檢察官
被      告  甲○○
            丁○○
共      同
選任辯護人  江燕鴻律師
上列被告等因竊佔案件，經檢察官提起公訴（95年度偵字第2577
4號、96年度偵字第977號、96年度偵字第1088號），被告聲請改
依協商程序而為判決，本院進行認罪協商程序，判決如下：
    主    文
甲○○共同意圖為自己不法之利益，而竊佔他人之不動產，處有
期徒刑壹年；減為有期徒刑陸月，如易科罰金，以銀元佰元即
新臺幣玖佰元折算壹日。
丁○○共同意圖為自己不法之利益，而竊佔他人之不動產，累犯
，處有期徒刑拾月；減為有期徒刑伍月，如易科罰金，以銀元
佰元即新臺幣玖佰元折算壹日。
    犯罪事實
一、丁○○係立法委員顏清標之大里市祕書，曾於民國91年間因
    妨害自由案件，經最高法院判處有期徒刑5月確定，於92年4
    月10日以易科罰金執行完畢。而甲○○係臺中縣大里市內新
    里里長，並曾在址設臺中縣大里市○○段19、23、24地號土
    地（所有權人係臺灣省農會）上之「大里內新黃昏市場」（
    以下簡稱內新市場）內設攤，茲因該市場原經營人乙○○、
    廖萬金承租之租期將於94年12月6日屆滿，渠等申請續租，
    惟遭臺灣省農會以需公開招標為由捥拒，渠等旋另覓土地經
    營，並於同年10月15日解散原攤商，甲○○即找來丁○○，
    並與莊玄光、洪貴文、王明德、戊○○、陳志成、謝德誠、
    謝振成、張坤元、林文祥、陳震淇等攤商於同年10月18日共
    同籌組自救會（莊玄光、洪貴文、王明德、戊○○、陳志成
    、謝德誠、謝振成、張坤元、林文祥、陳震淇均另經公訴人
    為緩起訴處分），除四處陳情外，並以每人出資新臺幣（下
    同）10萬元，作為系爭招標案之押標金，且推派甲○○為會
    長，並參與投標，然同年10月26日開標結果，僅為第3標，
    詎甲○○、丁○○均明知系爭土地為臺灣省農會所有，而渠
    等未得標，亦即未取得承租使用之權利，竟乘臺灣省農會與
    原承租人乙○○、廖萬金就如何依約返還租賃物齟齬之際，
    共同基於意圖為自己不法利益之犯意聯絡，先於95年1月9日
    上午11時許，在向臺灣省農會陳請進駐無效後，旋推倒乙○○在市場四周所設置之烤漆浪板圍牆（丁○○涉犯毀損罪經
    本院判處拘役20日確定），入內整地並逕劃設攤位，自行向
    攤商按月收取管理費，並存入由財務委員莊玄光、洪貴文、
    王明德向臺中商銀內新分行開立之帳戶，甲○○並自任市場
    經理，丁○○為管理主任，月薪均為5萬元，並聘僱不知情
    之陳雅惠、林哲安、林晁偉、黃智男分任會計、管理人員，
    既排除臺灣省農會等他人之使用，復未支付何使用土地對價
    ，幾經乙○○陳情及臺灣省農會之公告、發送通知單，仍執
    意為之，直至95年6月間，因臺灣省農會另辦公開招標，並
    由甲○○之妻曾輕霜得標後，甲○○始與臺灣省農會簽約而
    取得使用權，計竊佔上開面積10630平方公尺土地，達5個月
    之久。
二、證據：
(一)、被告甲○○、丁○○於本院審理時之自白。
(二)、證人丙○○（臺灣省農會總幹事）、己○○（臺灣省農會財
    產課承辦人員）、劉敬華於本院審理時之證述；共同被告莊
    玄光、洪貴文、王明德、戊○○、陳志成、謝德誠、謝振成
    、張坤元、林文祥、陳震淇及證人丙○○、己○○、陳雅惠
    、林哲安、林晁偉、黃智男、涂金山、乙○○、廖萬金於偵
    查中之供、證述。
(三)、臺灣省農會與乙○○簽立之土地租賃契約書、往返文件及內
    部簽呈、臺灣省農會就上開地號土地及地上建物第1次招租
    及第2次招租案資料、內新黃昏市場自救會與臺灣省農會往
    返之文件及內部簽呈、臺灣省農會土地及其地上建物招租投
    標須知影本、臺灣省農會第十五屆理事會第四次臨時會議會
    議紀錄影本、現場照片。
(四)、本院和解筆錄影本及臺灣省農會證明書（被告甲○○與臺灣
    省農會達成和解，並給付550萬元完訖）、臺灣臺中地方法
    院檢察署96年度偵字第977號、第1088號緩起訴處分書（共
    同被告莊玄光、洪貴文、王明德、戊○○、陳志成、謝德誠
    、謝振成、張坤元、林文祥、陳震淇部分）。
三、本案經檢察官與被告於審判外達成協商之合意且被告已認罪
    ，其合意內容為：(一)、被告甲○○願受科刑範圍為有期徒刑
    1 年，減為有期徒刑6月，如易科罰金，以銀元3百元即新臺
    幣9百元折算1日。(二)、被告丁○○願受科刑範圍為有期徒刑
    10月，減為有期徒刑5月，如易科罰金，以銀元3百元即新臺
    幣9百元折算1日。經查，上開協商合意並無刑事訴訟法第四
    百五十五條之四第一項所列情形之一，被告聲請改依協商程
    序而為判決，本院爰不經言詞辯論，於協商合意範圍內，為
    協商判決，合予敘明。
四、應適用之法條：刑事訴訟法第455條之4第2項、第455條之8
    ，刑法第2條第1項前段、第320條第2項、修正前刑法第28條
    、第47條、第41條第1項前段，刑法施行法第1條之1第2項，
    修正前罰金罰鍰提高標準條例第2條，中華民國九十六年罪
    犯減刑條例第2條第1項第3款、第7條、第9條。
五、本判決除有刑事訴訟法第455條之4第1項第1款、第2款、第
    4款、第6款、第7款所定情形之一，或違反同條第2項規定者
    外，不得上訴。
六、如不服本判決，應於收送達後10日內向本院提出上訴書狀（
    應敘述具體理由並附繕本）。
    上訴書狀如未敘述理由，應於上訴期間屆滿後20日內補提理
    由書於本院。
中    華    民    國    97    年    4    月    15     日
                     刑事第八庭   法  官  簡源希
以上正本證明與原本無異。
如不服本判決，應於收受送達後10日內向本院提出上訴書狀（應
敘述具體理由並附繕本）。
上訴書如未敘述理由，應於上訴期間屆滿後20日內補提理由書於
本院。
                                  書記官  黃雅青
中    華    民    國    97    年    4    月    15     日
附錄論罪科刑法條：
刑法第320條第1項、第2項
意圖為自己或第三人不法之所有，而竊取他人之動產者，為竊盜
罪，處 5 年以下有期徒刑、拘役或 5 百元以下罰金。
意圖為自己或第三人不法之利益，而竊佔他人之不動產者，依前
項之規定處斷。


司法院資訊處製作；財團法人民間司法改革基金會備份。
